【裁判字號】    98,訴,438
【裁判日期】    980430
【裁判案由】    毒品危害防制條例
【裁判全文】
臺灣基隆地方法院刑事判決               98年度訴字第438號
公  訴  人  臺灣基隆地方法院檢察署檢察官
被      告  甲○○
上列被告因毒品危害防制條例案件，經檢察官提起公訴（98年度
毒偵字第274號），被告於準備程序進行中，就被訴事實為有罪
之陳述，經本院合議庭裁定由受命法官獨任進行簡式審判程序，
判決如下：
    主  文
甲○○施用第一級毒品，累犯，處有期徒刑柒月，扣案之第一級
毒品海洛因壹包（驗餘淨重：零點壹零捌肆公克）沒收銷燬之，
包裝第一級毒品海洛因之外包裝袋壹只沒收之。
    事  實
一、甲○○前因施用毒品案件，經觀察、勒戒後，認無繼續施用
    毒品之傾向，於民國93年5月7日釋放出所，並由臺灣基隆地
    方法院檢察署檢察官以93年度毒偵字第654 號及93年度毒偵
    緝字第36號為不起訴處分確定；復因連續施用第一級毒品案
    件，經本院於93年11月30日，以93年度訴字第659 號判處有
    期徒刑6月確定；再因施用毒品案件，由本院於94年5月10日
    ，以94年度訴字第325號判處有期徒刑6月確定，並與前開93
    年度訴字第659號判決所科之刑接續合併執行，於95年3月27
    日執行完畢；其後，因(甲)施用毒品案件，經本院以95年度訴
    字第730號判決有期徒刑5月、7月 確定；(乙)搶奪案件，由本
    院以95年度訴字第709號判處有期徒刑8月確定；(丙)施用毒品
    案件，經本院以96年度訴字第253號判處有期徒刑8月確定。
    前開(甲)、(乙)、(丙)三案，嗣經本院以96年度聲減字第1455號裁
    定減刑並定應執行刑，(甲)(乙)二案，經減刑並定應執行有期徒
    刑9月，與減刑後(丙)案所科之有期徒刑4月合併接續執行，於
    97年4月17日縮刑期滿執行完畢（構成累犯）。
二、詎甲○○仍未戒除毒癮，基於施用第一級毒品海洛因之犯意
    ，於98年2月2日下午2、3時許，在其基隆市○○區○○路11
    7巷33弄3號住處內，以將第一級毒品海洛因摻水注入針筒，
    以注射血管之方式，施用海洛因1次。嗣於同年月3 日下午4
    時，於基隆市○○路137巷2弄路口，為警盤查時，查獲第一
    級毒品海洛因1 包（驗餘淨重：0.1084公克），並採集尿液
    送驗，結果呈現嗎啡、可待因陽性反應，而悉上情。
三、案經基隆市警察局第二分局報告臺灣基隆地方法院檢察署檢
    察官偵查起訴。
    理  由
一、本件被告所犯者非為死刑、無期徒刑、最輕本刑為3 年以上
    有期徒刑之罪或高等法院管轄第一審案件，其於準備程序進
    行中，先就被訴事實為有罪之陳述，經告知其簡式審判程序
    之旨，並聽取公訴人及被告之意見後，本院依刑事訴訟法第
    273條之1第1 項之規定，裁定由受命法官獨任進行簡式審判
    程序，且依同法第273條之2規定，簡式審判程序之證據調查
    ，不受第159條第1項、第161條之2、第161條之3、第163 條
    之1及第164條至第170條規定之限制，合先敘明。
二、前揭犯罪事實，業據被告甲○○於本院準備程序及審理時坦
    承不諱，又經被告同意為警查獲後採集之尿液，經警送驗，
    分別呈現嗎啡、可待因之陽性反應，此有基隆市警察局第二
    分局偵辦毒品案件尿液檢體對照表（尿液編號：98-二-061
    ）及台灣尖端先進生技醫藥股份有限公司濫用藥物檢驗報告
    各乙份附卷可稽，且參之以酵素免疫分析或薄層定性分析等
    方式為初步篩檢者，檢驗結果雖有相當程度偽陽性之可能，
    然以氣（液）相層析、質譜分析之儀器為交叉確認者，檢驗
    結果出現偽陽性之機率則極低，因而具有公信力，核足為對
    涉嫌人不利之認定；且扣案之白色粉末1 包（驗餘淨重：0.
    1084公克），經警以煙毒品檢驗包試劑初步檢驗結果呈現嗎
    啡、海洛因反應，經再送以交通部民用航空局以氣象層析質
    譜儀法鑑驗，亦含有海洛因成份，有該局98年2 月27日航藥
    鑑字第0980973 號毒品鑑定書及有基隆市警察局第二分局正
    濱所查獲涉嫌毒品危害防制條例毒品初步鑑驗報告單各乙份
    在卷可佐，足認被告自白與犯罪事實相符，本件犯罪事證明
    確，被告犯行洵堪認定，應依法論科。
三、查海洛因係毒品危害防制條例第2條第2項第1 款所定之第一
    級毒品，核被告所為係犯毒品危害防制條例第10條第1 項之
    施用第一級毒品罪。被告持有第一級毒品海洛因之低度行為
    ，應為施用第一級毒品之高度行為所吸收，不另論罪，又被
    告有事實欄所示論罪科刑執行完畢情形，有臺灣高等法院被
    告前案紀錄表乙份附卷可查，其於有期徒刑執行完畢後5 年
    內，故意再犯本件有期徒刑以上之罪，為累犯，應依刑法第
    47條第1 項加重其刑。爰審酌被告曾有施用毒品之前科仍不
    知戒除，惟犯罪後坦承犯行，且所犯之施用毒品犯行乃戕害
    自己身心健康，並未危及他人等一切情狀，量處如主文所示
    之刑。
四、至扣案之第一級毒品海洛因1 包（驗餘淨重：0.1084公克）
    為查獲之毒品，應依毒品危害防制條例第18條第1 項前段規
    定宣告沒收銷燬之；包裝前開第一級毒品之外包裝袋1只，
    具有防止毒品裸露、散逸之功能，且無與毒品難以析離而無
    法個別宣告沒收之情事，供犯本案施用第一級毒品海洛因所
    用，業據被告供承明確，爰依刑法第38條第1項第2 款、第3
    項之規定，宣告沒收。
據上論斷，應依刑事訴訟法第273條之1第1項、第299條第1 項前
段，毒品危害防制條例第10條第1項、第18條第1項前段，刑法第
11條前段、第47條第1項、第38條第1項第2款，判決如主文。
本案經檢察官乙○○到庭執行職務。
中    華    民    國    98    年    4    月  30      日
                  刑事第四庭法  官    周霙蘭
以上正本證明與原本無異。
如不服本判決應於收受本判決後10日內向本院提出上訴書狀，其
未敘述上訴理由者，並得於提起上訴後10日內向本院補提理由書
狀（均須按他造當事人之人數附繕本）「切勿逕送上級法院」。
中    華    民    國    98    年    4    月  30      日
                            書記官    莊智凱
附錄本案所犯法條：
毒品危害防制條例第10條：
I施用第一級毒品者，處 6 月以上 5 年以下有期徒刑。
II施用第二級毒品者，處 3 年以下有期徒刑。


司法院資訊處製作；財團法人民間司法改革基金會備份。
